臺灣臺中地方法院刑事判決
111年度易字第827號
公  訴  人  臺灣臺中地方檢察署檢察官
被      告  葉人豪



                    （另案於法務部○○○○○○○○○○○執行中）
上列被告因竊盜案件，經檢察官提起公訴（110年度偵字第41232
號、111年度偵字第11316號），本院判決如下：
    主    文
葉人豪犯結夥三人以上攜帶兇器竊盜罪，累犯，處有期徒刑柒月
。未扣案犯罪所得新臺幣6666元沒收，於全部或一部不能沒收或
不宜執行沒收時，追徵其價額。
    犯罪事實
一、葉人豪、陳青祥（業經本院審結）、藍文婕（經檢察官另行
    通緝）結夥3人，共同基於意圖為自己不法所有之竊盜犯意聯
    絡，於民國110年2月21日上午7時25分許，在黃仰慈所經營
    位於臺中市○區○○路0段000號之選物販賣機店，推由葉人豪
    在該店內佯以操作機台，擔任把風及遮擋監視器錄影之工作
    ，陳青祥持客觀上足供作兇器使用之油壓剪（未扣案），破
    壞該店娃娃機台編號3、4、5、6、7、8號共計6台之零錢箱
    加裝鎖頭後，再持自備之娃娃機台公鑰（未扣案）打開上開
    6台機台之零錢箱後，由藍文婕拿取零錢箱內零錢並將之倒
    入自備之袋子內，而自6台機台分別竊得新臺幣（下同）200
    0元、5000元、3000元、4000元、1000元、5000元（合計2萬
    元），得手後步行離去，並將上開金錢朋分花用一空。嗣黃
    仰慈發現其所有之上開6台機台之鎖頭遭破壞，其內現金遭
    竊等情，即報警處理，為警調閱監視錄影畫面比對，循線查
    悉上情。
二、案經黃仰慈訴由訴由臺中市政府警察局第一分局報告臺灣臺
    中地方檢察署檢察官偵查起訴。
    理    由
一、程序暨證據能力之說明：
    被告葉人豪所犯係死刑、無期徒刑或最輕本刑為3年以上有
    期徒刑或高等法院管轄第一審案件以外之罪，其於準備程序
    期日就被訴事實為有罪之陳述（見本院卷第339-340頁），
    經受命法官告知簡式審判程序之旨，並聽取當事人之意見後
    ，依刑事訴訟法第273條之1第1項規定，經合議庭裁定由受
    命法官獨任進行簡式審判程序。又依同法第273條之2、第15
    9條第2項等規定，簡式審判程序之證據調查，不受同法第15
    9條第1項、第161條之2、第161條之3、第163條之1及第164
    條至第170條規定之限制，合先敘明。
二、認定犯罪事實之理由及證據：
　　訊據被告就上開犯罪事實均坦承不諱，核與證人即共犯陳青
    祥於警詢及偵詢時之證述、證人即告訴人黃仰慈於警詢時之
    證述大致相符（見110偵41232卷第129-135頁），並有員警
    職務報告、現場照片、監視器錄影畫面翻拍照片（見110偵4
    1232卷第93-95、187-195、197-211頁），足認被告之自白
    與事實相符，堪以採信。綜上所述，本案事證明確，被告上
    揭犯行均堪認定，均應依法論科。
三、論罪科刑：
　㈠法律構成要件之說明：　　　
　　1.按刑法第321條第1項第4款所稱結夥三人，係以結夥全體
      俱有責任能力，及有犯意之人為構成要件（最高法院91年
      度台上字第6075號判決意旨參照）。又按刑法第321條第1
      項第4款結夥三人以上竊盜罪，應以在場共同實施或在場
      參與分擔實施犯罪之人為限，不包括同謀共同正犯在內（
      最高法院87年度台上字第3197號判決意旨參照）。經查，
      被告就犯罪事實欄一部分，係與共犯陳青祥、藍文婕共同
      基於竊盜犯意聯絡，並均在場參與分擔實施，而共犯陳青
      祥、藍文婕均為有責任能力之人，是被告所為構成結夥三
      人以上竊盜。
　　2.按刑法第321條第1項第3款之攜帶兇器竊盜罪，係以行為
      人攜帶兇器竊盜為其加重條件，此所謂兇器，其種類並無
      限制，凡客觀上足對人之生命、身體、安全構成威脅，具
      有危險性之兇器均屬之，且祇須行竊時攜帶此種具有危險
      性之兇器為已足，並不以攜帶之初有行兇之意圖為必要（
      最高法院79年度台上字第5253號判決意旨參照）。經查，
      被告與共犯陳青祥共同為本案竊盜犯行，是推由共犯陳青
      祥持油壓剪犯案，考量油壓剪為金屬材質，質地堅硬銳利
      ，客觀上足對人之生命身體安全構成威脅，被告自應共負
      其責，是被告所為構成攜帶兇器竊盜。
　㈡核被告所為，係犯刑法第321條第1項第3、4款之結夥三人以
    上攜帶兇器竊盜罪。
　㈢被告與陳青祥、藍文婕有犯意聯絡及行為分擔應論以共同正
    犯（惟犯罪事實欄一之結夥竊盜罪本質即為共同犯罪，毋庸
    於主文罪名諭知係共同犯罪，最高法院83年度台上字第2520
    號判決參照）。
　㈣被告前因毒品案件，經本院106年度中簡字第2043號判決處有
    期徒刑2月確定，於107年5月15日徒刑執行完畢，此有臺灣
    高等法院被告前案紀錄表附卷可稽，復由檢察官及被告就被
    告是否構成累犯等節表示意見，堪認被告於5年內故意再犯
    本案有期徒刑以上之罪，為累犯，經參酌其於上揭案件執行
    完畢後，竟再犯本案竊盜犯行，足見被告對於刑罰反應力薄
    弱，且依其犯罪情節，並無應量處最低法定刑，否則有違罪
    刑相當原則，暨有因無法適用刑法第59條酌量減輕其刑之規
    定，致其人身自由遭受過苛侵害之情形，爰依刑法第47條第
    1項規定及司法院釋字第775號解釋意旨，加重其刑。
　㈤爰審酌被告恣意竊取他人財物，欠缺法治觀念及自我控制能
    力，所為實屬不該；被告均坦承犯行，犯後態度固屬良好，
    然考量被告除前揭經依累犯論處之罪刑外，尚有竊盜之前案
    紀錄，素行非佳；再衡以被告之智識程度及家庭經濟狀況（
    詳見本院卷第350頁），量處如主文所示之刑。
四、沒收：
　㈠按犯罪所得，屬於犯罪行為人者，沒收之，但有特別規定者
    ，依其規定；前2項之沒收，於全部或一部不能沒收或不宜
    執行沒收時，追徵其價額，刑法第38條之1第1項、第3項分
    別定有明文。經查，被告供稱係與共犯陳青祥、藍文婕平分
    本案竊得財物，是被告就此部分犯罪所得為6666元（計算式
    ：20000/3=6666.6，小數點以下無條件捨去），應依前揭規
    定宣告沒收及追徵。
　㈡至被告等人本案犯罪所用之油壓剪、機台鑰匙，均非被告所
    有，且業經本院於共犯陳青祥犯罪主文項下宣告沒收及追徵
    ，自毋庸於被告犯罪主文項下再諭知沒收及追徵。
據上論斷，應依刑事訴訟法第273條之1第1項、第299條第1項前
段，刑法第321條第1項第3款、第4款、第28條、第47條第1項、
第38條之1第1項、第3項，刑法施行法第1條之1第1項，判決如主
文。　　
本案經檢察官林宏昌提起公訴，檢察官王宜璇到庭執行職務。
中　　華　　民　　國　　111 　年　　8 　　月　　30　　日
                  刑事第十四庭  法  官  田雅心
以上正本證明與原本無異。
如不服本判決應於收受送達後20日內向本院提出上訴書狀，並應
敘述具體理由；其未敘述上訴之理由者，應於上訴期間屆滿後20
日內向本院補提理由書（均須按他造當事人之人數附繕本）「切
勿逕送上級法院」。
告訴人或被害人如不服判決，應備理由具狀向檢察官請求上訴，
上訴期間之計算，以檢察官收受判決正本之日起算。
　                        　　　書記官  黃筠婷
中　　華　　民　　國　　111 　年　　8 　　月　　30　　日
【附錄論罪科刑法條】
刑法第321條
犯前條第1項、第2項之罪而有下列情形之一者，處6月以上5年以
下有期徒刑，得併科50萬元以下罰金：
一、侵入住宅或有人居住之建築物、船艦或隱匿其內而犯之。
二、毀越門窗、牆垣或其他安全設備而犯之。
三、攜帶兇器而犯之。
四、結夥三人以上而犯之。
五、乘火災、水災或其他災害之際而犯之。
六、在車站、港埠、航空站或其他供水、陸、空公眾運輸之舟、
    車、航空機內而犯之。
前項之未遂犯罰之。